臺灣高等法院刑事裁定　　　　　　　 100年度交聲再字第39號
再 審 聲 請 人
即受判決人配偶 高玉惠
受　判　決　人 楊毓
上列聲請人因被告過失傷害案件，對於本院99年度交上易字第20
7號，中華民國100年3月1日第二審確定判決（原審案號：臺灣桃
園地方法院99年度交易字第8號，起訴案號：臺灣桃園地方法院
檢察署98年度調偵字第650號），聲請再審，本院裁定如下：
    主  文
再審之聲請駁回。
    理  由
一、聲請意旨略稱：依刑事訴訟法第420條第1項第6款聲請再審
    ，發現確實之「新證據」如下：
（一）本件桃園縣政府警察局大溪分局交通分隊現場處理警員繪
      製之道路交通事故現場圖，除能證明與現場照片、以及監
      視器鏡頭1、2、3不符外，有證據能力、證據證明力。本
      件鑑定機關、警察大學、確定判決，均未依精確警繪現場
      圖，對事故發生做出正確分析研判。
（二）現場圖，復興路2段308號門牌住距機車停車格旁快慢車道
      分隔線（非路邊邊線）2.1公尺（足夠停1部3.49頓貨車）
      受判決人楊毓自白稱「機車停車格處路邊有人與1部小
      貨車」，詎鑑定機關、確定判決解讀乘「機車停車格處有
      人與1部小貨車」，認定該小貨車停在快車道上，將快慢
      車帶分隔線路邊2.1公尺給做掉。
（三）依監視鏡頭2，桃63線方向於18時17分47秒發生碰撞位置
      ，18時17分48秒，左上方之停止線與受判決人小貨車角度
      並未改變，即第47秒碰撞後至第51秒停止，均成直線行使
      。
（四）確定判決認受判決人跨越中心線，碰撞發生在北往南（三
      民往大溪）車道內，然因受判決人小貨車無法回到現場圖
      所示位置；監視鏡頭2內的桃63線路口停止線，會與受判
      決人小貨車呈「丁」字型；而機車散落物碎片係因外力大
      於內力，才45度反彈，不會反方向散落於南往北（大溪往
      三民）車道內；因南往北車道內發生碰撞，散落物才會由
      小貨車車斗下方散落，是鑑定機關、警察大學、確定判決
      才會認定有誤。
（五）依監視鏡頭3，徐萬錦與李安所駕駛之重機車由北往南（
      三民往大溪）車道外側突然偏向車道內側，警方註記徐萬
      錦所駕駛之重機車當時疑似打滑情形，畫面中亦可看到李
      安同樣有打滑情形。而依監視鏡頭3警方翻拍畫面，徐萬
      錦過彎前未減速，以致未能順利過彎，失控橫向打滑跨越
      中心線肇事，李安髓緊隨徐萬錦，打滑中撞上反彈之前車
      。
（六）綜上分析所陳，聲請人所提新證據，為確定判學審判時未
      經「注意」之證據，請惠為裁定開始再審，如能再審，必
      須重新勘驗肇事現場，模擬重建事故自小貨車行駛軌跡，
      以利擷取之畫面比對事故當時有無跨越中心線云云。
二、按因發見確實之新證據，足認受有罪判決之人應受無罪、免
    訴、免刑或輕於原判決所認罪名之判決者，得聲請再審，固
    為刑事訴訟法第420條第1項第6款所明定。惟所謂「確實之
    新證據」，係指該證據於事實審法院判決前業已存在，為法
    院、當事人所不知，不及調查斟酌，至其後始行發現者而言
    （參見最高法院90年台抗字第71號判決），且就新證據之本
    身形式上觀察，毋須經調查程序顯然可認為足以動搖原確定
    之判決者而言。雖固非以絕對不須經過調查程序為條件，但
    必須可認為確實足以動搖原確定判決而為受判決人有利之判
    決者為限，倘受判決人因對有利之主張為原審所不採，事後
    提出證明，以圖證實在原審前所為有利之主張為真實，據以
    聲請再審，該項證據既非判決後所發見，顯難憑以聲請再審
    （參見最高法院50年台抗字第104號判例）。次按刑事訴訟
    法第434條第2項規定：經前項裁定後，不得再以同一原因聲
    請再審。又再審係就確定判決事實錯誤而設之救濟方法，與
    非常上訴旨在糾正法律上之錯誤不同。故如確定判決違背法
    令，雖可依非常上訴之方法謀求救濟，要不能據為聲請再審
    之理由，最高法院56 年度台抗字第44號裁定參照。
三、經查：
（一）本件再審聲請人聲請意旨（一）、（三）、（四）、（五
      ）所稱，均係已曾向本院聲請再審，經本院以100年度交
      聲再字第31號裁定認無理由而予裁定駁回。茲再審聲請人
      於本院以實體上無理由駁回其再審之聲請後，復以同一理
      由聲請再審，揆諸前開規定，顯然於法不合，亦應予駁回
      。
（二）聲請意旨另以（二）之理由認為受判決人非有跨越中心線
      之情形，惟縱該情形存在，亦非不須經過調查程序，而從
      形式上觀察即可認為確實受判決人無跨越中心線之情而足
      以動搖原確定判決之有利證據，是聲請意旨（二）與刑事
      訴訟法第420條第6款之再審要件不合。
四、綜上所述，本件聲請再審意旨所陳各節，與法定聲請再審之
    程序不合，應予駁回。
據上論斷，應依刑事訴訟法第第434條，裁定如主
中    華    民    國   100    年    9     月    30    日
                  刑事第十八庭審判長法  官  吳鴻章
                                    法  官  汪梅芬
                                    法  官  林銓正
以上正本證明與原本無異。
不得抗告。
                                    書記官  張淨卿
中    華    民    國   100    年    10    月    4     日